臺灣基隆地方法院刑事判決　　　　94年度訴字第805號
公　訴　人　臺灣基隆地方法院檢察署檢察官
被　　　告　甲○○
上列被告因違反毒品危害防制條例案件，經檢察官提起公訴（94
年度毒偵字第1682、1752號），並經本院合議庭裁定由受命法官
獨任進行簡式審判程序，判決如下：
    主      文
甲○○連續施用第一級毒品，累犯，處有期徒刑捌月。
扣案之第一級毒品海洛因各淨重壹點肆參公克、參點肆陸公克均
沒收銷燬之，包裝上開第一級毒品海洛因之包裝袋玖只均沒收。
    事實及理由
一、本件犯罪事實應補充：「甲○○經定應執行刑2年於92年10
    月22日（起訴書誤載為93年4月20日）縮刑期滿執行完畢。
    其自94年5月上旬某日起至94年6月19日下午某時止（起訴書
    誤載為自94年4月某日起至94年6月20日晚上10時許止），約
    2 或4天施用1次之頻率，連續施用第1級毒品海洛因多次。
    嗣為警分別扣得第1級毒品海洛因各淨重1.43公克、3.46公
    克，及其所有供施用第1級毒品海洛因用包裝上開第1級毒品
    海洛因之包裝袋9只。」、證據應補充：「被告於本院準備
    程序及審判程序之自白」、應適用之法條應補充：「被告持
    有第1級毒品海洛因係供施用，其持有之低度行為為施用之
    高度行為所吸收，不另論罪。扣得之第1級毒品海洛因各淨
    重1.43公克、3.46公克，為查獲之毒品，不問屬於犯人與否
    ，應依毒品危害防制條例第18條第1項前段之規定，沒收銷
    燬之。另包裝上開第1級毒品海洛因之包裝袋9只，經核非專
    供施用毒品之器具，惟係被告所有且係供其施用第1級毒品
    海洛因所用之物，業據被告供明在卷，爰依刑法第38條第1
    項第2款規定宣告沒收。」外，餘均引用如附件檢察官起訴
    書之記載。
二、據上論斷，應依刑事訴訟法第273條之1第1項、第284條之1
    、第299條第1項前段、第310條之2、第454條第2項，毒品危
    害防制條例第10條第1項、第23條第2項、第18條第1項前段
    ，刑法第11條前段、第56條、第47條、第38條第1項第2款，
    判決如主文。
本案經檢察官李辛苦到庭執行職務。
中　　華　　民　　國　　94　　年　　10　　月　　31　　日
                  刑事第二庭法  官    何怡穎
以上正本證明與原本無異。
對於本件判決如有不服，應於收受送達後10日內，向本院提出上
訴書狀，上訴於臺灣高等法院，並按他造當事人之人數附具繕本
。
中　　華　　民　　國　　94　　年　　10　　月　　31　　日
                            書記官    李繼業
附錄本案論罪科刑法條：
毒品危害防制條例第十條第一項
施用第一級毒品者，處六月以上五年以下有期徒刑。
附件：
臺灣基隆地方法院檢察署檢察官起訴書
　　　　　　　　　　　　　　　　　　94年度毒偵字第1682號
　　　　　　　　　　　　　　　　　　94年度毒偵字第1752號
　　被　　　告　甲○○　男　36歲（民國○○年○○月○○日生）
　　　　　　　　　　　　國民身分證統一編號：Ｚ000000000號
　　　　　　　　　　　　籍設基隆市七堵區○○○路2巷21號3
　　　　　　　　　　　　樓
　　　　　　　　　　　　現住基隆市○○路165之12號5樓
上列被告因違反毒品危害防制條例案件，業經偵查終結，認應提
起公訴，茲將敘述犯罪事實及證據並所犯法條分敘如下：
　　　　　　犯罪事實
一、甲○○前因施用毒品案件，經裁定送觀察、勒戒後，認無繼
　　 續施用毒品之傾向，經臺灣高等法院以87年度上易字第3507
　　 號為免刑判決確定。嗣再因施用毒品案件，經觀察、勒戒後
　　 ，認有繼續施用毒品之傾向，經送強制戒治（業於民國92年
　　 3月4日交付保護管束期滿執行完畢），由本署檢察官以91年
　　 度毒偵緝字第16號聲請簡易判決處刑，經臺灣基隆地方法院
　　 判處有期徒刑4月確定，該案經臺灣基隆地方法院以91年度
　　 聲字第426號裁定與其另案經判處有期徒刑1年6月（即經臺
　　 灣臺北地方法院於90年9月20日，以90年訴字第531號判決後
　　 ，並經臺灣高等法院以90年度上訴字第3551號判決駁回上訴
　　 ，於91年1月31日確定之部分）、4月（即經臺灣臺北地方法
　　 院於90年9月19日，以90年度簡字第2077號判決確定之部分
　　 ）2案件定應執行有期徒刑2年，甫於於93年4月20日執行完
　　 畢出監。詎其仍未戒除毒癮，復基於施用第一毒品海洛因之
　　 概括犯意，自94年4月之某日時起至94年6月20日晚上10時許
　　 止，在其位於基隆市七堵區○○○路2巷21號3樓之住處、基
　　 隆市○○區○○路165之12號15樓或不詳處所，以摻入香煙
　　 之方式，連續施用第一級毒品海洛因多次。嗣為警分別於：
　　 （1）94年6月15日中午12時15分許，在基隆市○○路9號前
　　 臨檢盤查，經其同意搜索，而在其身上起出毒品海洛因淨重
　　 1.63公克及毒品安非他命毛重3.2公克，經警採集其尿液送
　　 驗結果，呈嗎啡及安非他命類陽性反應後，始知上情；（2
　　 ）94年6月21日下午3時15分許，在基隆市○○區○○路165
　　 之12號15樓處，因執行搜索勤務查獲，並扣得其所有之毒品
　　 海洛因淨重3.46公克及毒品安非他命毛重4.367公克，經警
　　 採其尿液送驗結果，則僅呈安非他命類陽性反應（其涉有連
　　 續施用第二級毒品罪嫌部分，另簽移臺灣士林地方法院併案
　　 審理）。
二、案經基隆市警察局第一分局報告及基隆市警察局移送偵辦。
　　　　　　 證據並所犯法條
一、上揭事實，業據被告甲○○坦承不諱。經查，按一般吸用或
　　 施打毒品（或麻醉藥品）8 小時內，約有百分之八十於尿中
　　 排出，24小時後剩餘量之百分之九十再排出，72小時仍有微
　　 量排出。被告於94年6月15日下午2時20分許，在基隆市警察
　　 局第一分局所採集之尿液，經送台灣尖端先進科技醫藥股份
　　 有限公司檢驗結果，係呈海洛因之嗎啡陽性反應乙節，有上
　　 揭分局偵辦毒品案件尿液檢體對照表及上開公司出具之濫用
　　 藥物檢驗報告各1份附卷可稽；其先後2次為查獲之白粉，均
　　 含第一級毒品海洛因成分一節，並有法務部調查局鑑定通知
　　 書2份存卷足憑。而被告自白其於94年6月20日晚上10時許，
　　 在基隆市○○區○○路165之12號15樓處，有施用毒品海洛
　　 因之犯行，並有毒品海洛因淨重3.46公克扣案可資佐證，足
　　 堪信被告確於上揭時有施用第一級毒品海洛因之事實。此外
　　 ，並有毒品海洛因共淨重5.09公克扣案可資佐證，復有簡易
　　 判決處刑書及刑案資料查註紀錄表在卷足憑，是被告自白應
　　 與事實相符，其犯嫌已堪認定。
二、核被告所為，係犯毒品危害防制條例第10條第1 項之施用第
　　 一級毒品罪嫌。其先後多次犯行，時間緊接，所犯構成要件
　　 相同罪名，顯係基於概括犯意為之，請依連續犯規定論處，
　　 並加重其刑。查被告有如犯罪事實欄所示前科執行完畢，有
　　 本署刑案資料查註紀錄表一份在卷供參，其於5年內再犯本
　　 件有期徒刑以上之罪，為累犯，請依刑法第47條規定加重其
　　 刑，並遞加之。扣案之毒品，請依同條例第18條第1項前段
　　 規定宣告沒收銷燬之。
三、依毒品危害防制條例第23條第2項、刑事訴訟法第251條第 1
　　 項提起公訴。
　　此　致
臺灣基隆地方法院
中　　華　　民　　國　　94　　年　　9 　　月　　15　　日
　　　　　　　　　　　　　　　檢察官　乙　○　○
本件正本證明與原本無異
中　　華　　民　　國　　94　　年　　9 　　月　　20　　日
　　　　　　　　　　　　　　　書記官　陶　愛　玲
附錄所犯法條：
毒品危害防制條例第10條第1項
　　施用第一級毒品者，處 6 月以上 5 年以下有期徒刑。
